【裁判字號】    91,訴,1283
【裁判日期】    920611
【裁判案由】    毒品危害防制條例
【裁判全文】
臺灣桃園地方法院刑事判決                        九十一年度訴字第一二八三號
    公  訴  人  臺灣桃園地方法院檢察署檢察官
    被      告  甲○○
右列被告因違反毒品危害防制條例案件，經檢察官提起公訴（九十年度毒偵字第四七
八三號、九十一年度毒偵字第一四九六號、第一六三八號、第一七八八號），本院判
決如左：
    主  文
甲○○連續施用第一級毒品，累犯，處有期徒刑玖月，扣案之如附表一所示之物，分
別沒收銷燬或沒收之。又連續施用第二級毒品，累犯，處有期徒刑柒月，扣案之如附
表二所示之物，分別沒收銷燬或沒收之。應執行有期徒刑壹年月，扣案之如附表一
、二所示之物，分別沒收銷燬或沒收之。
    事  實
一、甲○○前曾於民國八十四年間二度因違反麻醉藥品管理條例案件，經本院分別判
    處有期徒刑三月、三年五月確定，二罪接續執行，於八十八年三月二十日縮短刑
    期假釋期滿以執行完畢論。繼又於八十八年間，因施用毒品案件，經本院以八十
    八年度毒聲字第六０九三號裁定送觀察、勒戒後，認有繼續施用毒品之傾向，由
    本院以八十八年度毒聲字第六五九三號裁定令入戒治處所施以強制戒治一年，因
    戒治期滿，經臺灣桃園地方法院檢察署檢察官於九十年九月七日以九十年度戒偵
    字第八五０號為不起訴處分確定。詎甲○○仍不思悔改，於前開不起訴處分後之
    五年內，猶基於施用第一級毒品海洛因之概括犯意，自九十年九月下旬起，至九
    十一年六月三十日止，在其桃園縣中壢市五權里七鄰上三座屋四七號住處、桃園
    縣平鎮市○○○街一二二號六樓租住處、及其多次駕車停於桃園縣中壢市內（在
    車內）等處，連續非法施用第一級毒品海洛因多次。又另行起意而基於施用第二
    級毒品安非他命及大麻之概括犯意，自九十年九月下旬起至九十一年六月三十日
    當天，在同上述其二住處，連續非法施用第二級毒品安非他命多次；並自九十一
    年五月間起至九十一年六月三十日止，在桃園縣平鎮市○○○街一二二號六樓其
    租住處，連續非法施用第二級毒品大麻多次。嗣先於九十年十二月十日二十時三
    十分許，在桃園縣中壢市○○○路上，為警查獲其持有內含第一級毒品海洛因殘
    渣之空袋一個。繼於九十一年五月十日十九時二十分許，警員在基隆市○○區○
    ○路一六九之二號五樓執行搜索，併查獲甲○○及其所有之第一級毒品海洛因五
    包（合計淨重三０七．九三公克，包裝重七．五公克，純度百分之五十．一一，
    純質淨重一五四．三０公克）、第一級毒品海洛因一包（淨重三．七七公克，包
    裝重０．四七公克，純度百分之四十．三三，純質淨重一．五二公克）、第二級
    毒品甲基安非他命一包（淨重八．一六公克，包裝重０．七三公克）、其所有供
    施用第二級毒品安非他命所用之吸食器一支。又於九十一年六月三十日十八時三
    十分許，在桃園縣平鎮市○○○街一二二號六樓，為警查獲其所有之第一級毒品
    海洛因五包（合計淨重一二七．一公克，包裝重五．八七公克，純度百分之二二
    ．九四，純質淨重二九．一六公克）、第二級毒品安非他命八包 (其中一包淨重
    一八．二九四三公克，取樣０．０三一一公克已鑑析用罄，驗餘淨重一八．二六
    三二公克；一包淨重一六．五０六五公克，取樣０．０七七九公克已鑑析用罄，
    驗餘淨重一六．四二八六公克；一包淨重三．九八七八公克，取樣０．０六七八
    公克已鑑析用罄，驗餘淨重三．九二公克；一包淨重八．四五四三公克，取樣０
    ．０五九三公克已鑑析用罄，驗餘淨重八．三九五公克；一包淨重二．二二三九
    公克，取樣０．０五九一公克已鑑析用罄，驗餘淨重二．一六四八公克；一包淨
    重一一．二二五二公克，取樣０．一０二四公克已鑑析用罄，驗餘淨重一一．一
    二二八公克；一包淨重二．三二六八公克，取樣０．０五二七公克已鑑析用罄，
    驗餘淨重二．二七四一公克；一包淨重三．七九七一公克，取樣０．０四八六公
    克已鑑析用罄，驗餘淨重三．七四八五公克）、第二級毒品大麻一小包（煙草重
    ０．八二公克，包裝重０．三公克）、供施用第二級毒品安非他命所用之酒精燈
    一個、吸食器一個；非供施用毒品所用之分裝袋三百七十五個、電子秤一個、計
    算機一個等物。再於九十一年七月四日十八時三十分許，因警員在桃園縣平鎮市
    ○○○街相知相許社區警衛室查獲另案被告胡忠誠施用毒品（由臺灣桃園地方法
    院檢察署檢察官另案偵辦），依胡忠誠引領至該大樓之頂樓電器室內，查獲甲○
    ○藏放之含第一級毒品海洛因之殘渣袋七個、含第一級毒品海洛因殘渣之空罐一
    個、含第一級毒品海洛因殘渣之大塑膠袋一個；其所有供施用第一級毒品海洛因
    所用之葡萄糖二包（一包淨重二三一．六八公克，包裝重十八．０四公克；另一
    包重一六二．八三公克，包裝重一七．八四公克）；其所有預備供施用第二級毒
    品安非他命所用之長玻璃管四支、玻璃球燈炮三個；其所有非供施用毒品所用之
    雙獅地球牌包裝紙一個、石椎一根、研磨機一台、大空袋（一百二十一個）、中
    空袋（三百三十個）、小空袋（一百十三個）等物。嗣甲○○經臺灣桃園地方法
    院檢察署檢察官聲請本院以九十一年度毒聲字第三四九號裁定令入戒治處所施以
    強制戒治。
二、案經桃園縣警察局移送、桃園縣警察局大園分局報請、暨內政部警政署基隆港務
    警察局移送臺灣基隆地方法院檢察署檢察官呈請臺灣高等法院檢察署令轉臺灣桃
    園地方法院檢察署檢察官偵查起訴。
    理  由
一、右揭犯罪事實，業據被告甲○○坦承不諱，且被告多次為警查獲時所採尿液經送
    鑑定結果，亦呈嗎啡和安非他命之陽性反應乙節，有桃園縣警察局刑警隊被採尿
    人姓名編號對照表乙紙、桃園縣警察局大園分局被採尿人姓名編號對照表乙紙、
    、桃園縣衛生局不法藥物尿液檢定書二紙、內政部警政署基隆港務警察局函稿影
    本乙紙、基隆市衛生局檢驗成績書乙紙等附卷可稽；並有前開其所有內含第一級
    毒品海洛因殘渣之空袋一個、第一級毒品海洛因五包（合計淨重三０七．九三公
    克，包裝重七．五公克，純度百分之五十．一一，純質淨重一五四．三０公克）
    、第一級毒品海洛因一包（淨重三．七七公克，包裝重０．四七公克，純度百分
    之四十．三三，純質淨重一．五二公克）、第二級毒品甲基安非他命一包（淨重
    八．一六公克，包裝重０．七三公克）、第一級毒品海洛因五包（合計淨重一二
    七．一公克，包裝重五．八七公克，純度百分之二二．九四，純質淨重二九．一
    六公克）、第二級毒品安非他命八包 (其中一包淨重一八．二九四三公克，取樣
    ０．０三一一公克已鑑析用罄，驗餘淨重一八．二六三二公克；一包淨重一六．
    五０六五公克，取樣０．０七七九公克已鑑析用罄，驗餘淨重一六．四二八六公
    克；一包淨重三．九八七八公克，取樣０．０六七八公克已鑑析用罄，驗餘淨重
    三．九二公克；一包淨重八．四五四三公克，取樣０．０五九三公克已鑑析用罄
    ，驗餘淨重八．三九五公克；一包淨重二．二二三九公克，取樣０．０五九一公
    克已鑑析用罄，驗餘淨重二．一六四八公克；一包淨重一一．二二五二公克，取
    樣０．一０二四公克已鑑析用罄，驗餘淨重一一．一二二八公克；一包淨重二．
    三二六八公克，取樣０．０五二七公克已鑑析用罄，驗餘淨重二．二七四一公克
    ；一包淨重三．七九七一公克，取樣０．０四八六公克已鑑析用罄，驗餘淨重三
    ．七四八五公克）、第二級毒品大麻一小包（煙草重０．八二公克，包裝重０．
    三公克）、含第一級毒品海洛因之殘渣袋七個、含第一級毒品海洛因殘渣之空罐
    一個、含第一級毒品海洛因殘渣之大塑膠袋一個等物扣案可佐，而該些毒品或內
    含毒品之物經鑑定結果，確分別含有前述之第一級毒品海洛因、第二級毒品安非
    他命、大麻成分之事實，有國防部憲兵令部刑事鑑識中心九十一年十月十八日（
    九一）綱得字第一三八五四號、九十二年四月十日（九二）宇鑑字第０四九一三
    號、九十二年四月七日（九二）宇鑑字第０四八七九號鑑驗通知書三紙、法務部
    調查局第000000000號、第000000000號、第0000000
    00號、第000000000號鑑定通知書三紙等在卷可憑；此外，復有其所
    有供施用第二級毒品安非他命所用之吸食器一支、酒精燈一個、吸食器一個、其
    所有供施用第一級毒品海洛因所用之葡萄糖二包（一包淨重二三一．六八公克，
    包裝重十八．０四公克；另一包重一六二．八三公克，包裝重一七．八四公克）
    ；其所有預備供施用第二級毒品安非他命所用之長玻璃管四支、玻璃球燈炮三個
    、及前述扣案物之照片多幀附卷足資佐證，堪認被告之自白與事實相符。又被告
    前曾於八十八年間，因施用毒品案件，經本院以八十八年度毒聲字第六０九三號
    裁定送觀察、勒戒後，認有繼續施用毒品之傾向，由本院以八十八年度毒聲字第
    六五九三號裁定令入戒治處所施以強制戒治一年，嗣因戒治期滿，經臺灣桃園地
    方法院檢察署檢察官於九十年九月七日以九十年度戒偵字第八五０號為不起訴處
    分確定之事實，有上開不起訴處分書在卷可稽。被告此次再犯施用毒品之犯行，
    經本院以九十一年度毒聲字第三四九號裁定令入戒治處所施以強制戒治一年之情
    ，亦有本院九十一年度毒聲字第三四九號裁定書乙紙附卷足憑，綜上，本案事證
    明確，被告犯行洵堪認定，應予依法論科。
二、核被告甲○○所為，係犯毒品危害防制條例第十條第一項之施用第一級毒品罪、
    及同條第二項之施用第二級毒品罪。被告持有第一級毒品海洛因、持有第二級毒
    品安非他命、大麻之低度行為，應分別為其施用第一級毒品海洛因、第二級毒品
    安非他命、大麻之高度行為所吸收，均不另論罪。被告先後多次施用第一級毒品
    海洛因之行為，時間緊接，所犯構成要件相同，顯係基於概括之犯意為之，應依
    連續犯之規定以一罪論，並依法加重其刑。其先後多次施用第二級毒品安非他命
    和大麻之行為，係屬侵害同一法益，且時間緊接，所犯構成要件相同，顯係基於
    概括之犯意反覆為之，亦應依連續犯之規定以一罪論，並依法加重其刑。被告所
    犯施用第一級毒品及第二級毒品之罪，犯意各別，罪名不同，應予分論併罰。又
    被告前曾有如事實欄所述之犯罪科刑執行情形，此有臺灣高等法院被告全國前案
    紀錄表、臺灣桃園地方法院檢察署刑案資料查註紀錄表附卷可佐，其於五年以內
    再犯本件最重本刑為有期徒刑以上之罪，為累犯，應依刑法第四十七條之規定，
    遞加重其刑。公訴人就被告於如事實欄所述之九十年十二月間前之施用毒品犯行
    ，雖未加以起訴，然該部分既與已起訴之施用毒品犯行部分，具有連續犯之裁判
    上一罪關係，為起訴效力所及，本院自應併予審究。爰審酌被告前已有毒品前科
    ，且其經觀察勒戒、強制戒治後，竟仍再行施用毒品，戕害己身，並多次為警查
    獲其持有大量之毒品，足見其顯無悔改之意，惟念及其犯後坦承犯行，態度良好
    等一切情狀，就其所犯前述之罪，分別量處如主文所示之刑，並定其應執行之刑
    。
三、扣案之第一級毒品海洛因五包（合計淨重三０七．九三公克，包裝重七．五公克
    ，純度百分之五十．一一，純質淨重一五四．三０公克）、第一級毒品海洛因一
    包（淨重三．七七公克，包裝重０．四七公克，純度百分之四十．三三，純質淨
    重一．五二公克）、第二級毒品甲基安非他命一包（淨重八．一六公克，包裝重
    ０．七三公克）、第一級毒品海洛因五包（合計淨重一二七．一公克，包裝重五
    ．八七公克，純度百分之二二．九四，純質淨重二九．一六公克）、第二級毒品
    安非他命八包 (其中一包淨重一八．二九四三公克，取樣０．０三一一公克已鑑
    析用罄，驗餘淨重一八．二六三二公克；一包淨重一六．五０六五公克，取樣０
    ．０七七九公克已鑑析用罄，驗餘淨重一六．四二八六公克；一包淨重三．九八
    七八公克，取樣０．０六七八公克已鑑析用罄，驗餘淨重三．九二公克；一包淨
    重八．四五四三公克，取樣０．０五九三公克已鑑析用罄，驗餘淨重八．三九五
    公克；一包淨重二．二二三九公克，取樣０．０五九一公克已鑑析用罄，驗餘淨
    重二．一六四八公克；一包淨重一一．二二五二公克，取樣０．一０二四公克已
    鑑析用罄，驗餘淨重一一．一二二八公克；一包淨重二．三二六八公克，取樣０
    ．０五二七公克已鑑析用罄，驗餘淨重二．二七四一公克；一包淨重三．七九七
    一公克，取樣０．０四八六公克已鑑析用罄，驗餘淨重三．七四八五公克）、第
    二級毒品大麻一小包（煙草重０．八二公克，包裝重０．三公克），分別為毒品
    危害防制條例所規範之第一級、第二級毒品；及扣案之含第一級毒品海洛因殘渣
    之空袋一個、含第一級毒品海洛因之殘渣袋七個、含第一級毒品海洛因殘渣之空
    罐一個、含第一級毒品海洛因殘渣之大塑膠袋一個等物，其內均含前述第一級毒
    品海洛因而無法析離，以上均應依毒品危害防制條例第十八條第一項前段之規定
    ，宣告沒收銷燬之。又扣案之吸食器一支、酒精燈一個、吸食器一個、葡萄糖二
    包（一包淨重二三一．六八公克，包裝重十八．０四公克；另一包重一六二．八
    三公克，包裝重一七．八四公克）、長玻璃管四支、玻璃球燈炮三個，均為被告
    所有，且分別係供或預備供其施用第二級毒品安非他命、第一級毒品海洛因所用
    之物，此業據被告供承無訛，爰均依刑法第三十八條第一項第二款之規定沒收之
    。至扣案之分裝袋三百七十五個、電子秤一個、計算機一個、雙獅地球牌包裝紙
    一個、石椎一根、研磨機一台、大空袋（一百二十一個）、中空袋（三百三十個
    ）、小空袋（一百十三個），雖均為被告所有，然並非供其施用毒品所用乙節，
    亦據被告供明在卷，爰均不另為沒收之諭知，附此敘明。
據上論斷，應依刑事訴訟法第二百九十九條第一項前段，毒品危害防制條例第十條第
一項、第二項、第十八條第一項前段，刑法第十一條前段，第五十六條、第四十七條
、第五十一條第五款、第三十八條第一項第二款，判決如主文。
本案經檢察官柯怡如到庭執行職務。
中        華        民        國    九十二    年    六    月    十一    日
                                臺灣桃園地方法院刑事第六庭
                                    法  官  林曉芳
右正本證明與原本無異。
如不服本判決，應於判決送達後十日內向本院提出上訴狀( 應附繕本 )，上訴於
臺灣高等法院。
                                    書記官  賴朱梅
中        華        民        國    九十二    年    六    月    十二    日
附表一：
  （一）含第一級毒品海洛因殘渣之空袋一個、第一級毒品海洛因五包（合計淨重三
        ０七．九三公克，包裝重七．五公克）、第一級毒品海洛因一包（淨重三．
        七七公克，包裝重０．四七公克）、第一級毒品海洛因五包（合計淨重一二
        七．一公克，包裝重五．八七公克）、含第一級毒品海洛因之殘渣袋七個、
        含第一級毒品海洛因殘渣之空罐一個、含第一級毒品海洛因殘渣之大塑膠袋
        一個，均沒收銷燬。
  （二）葡萄糖二包（一包淨重二三一．六八公克，包裝重十八．０四公克；另一包
        重一六二．八三公克，包裝重一七．八四公克），均沒收之。
附表二：
  （一）第二級毒品甲基安非他命一包（淨重八．一六公克，包裝重０．七三公克）
        、第二級毒品安非他命八包 (一包驗餘淨重一八．二六三二公克；一包驗餘
        淨重一六．四二八六公克；一包驗餘淨重三．九二公克；一包驗餘淨重八．
        三九五公克；一包驗餘淨重二．一六四八公克；一包驗餘淨重一一．一二二
        八公克；一包驗餘淨重二．二七四一公克；一包驗餘淨重三．七四八五公克
        ）、第二級毒品大麻一小包（煙草重０．八二公克，包裝重０．三公克），
        均沒收銷燬。
  （二）吸食器一支、酒精燈一個、吸食器一個、長玻璃管四支、玻璃球燈炮三個，
        均沒收之。
毒品危害防制條例第十條
施用第一級毒品者，處六月以上五年以下有期徒刑。
施用第二級毒品者，處三年以下有期徒刑。


司法院資訊處製作；財團法人民間司法改革基金會備份。
